臺灣臺中地方法院刑事判決　　　　　　　　　　　　　九十一年度訴字第八二一號
　　公　訴　人　臺灣台中地方法院檢察署檢察官
　　被　　　告　甲○○
　　指定辯護人　本院公設辯護人丙○○
右列被告因毒品危害防制條例案件，經檢察官提起公訴（九十年度偵字第一六○○○
號），本院判決如左：
    主  文
甲○○連續販賣第一級毒品，處有期徒刑壹拾貳年；海洛因貳包淨重陸點陸捌公克，
沒收並銷燬之。
    事  實
一、甲○○前有多次違反麻醉藥品管理條例案件（不構成累犯），竟與不詳姓名年籍
    綽號為「阿財」之成年人共同基於販賣第一級毒品海洛因之概括犯意，連續以每
    台錢新台幣（下同）一萬元之代價於（一）、民國（下同）九十年八月三十一日
    二十一時至二十二時間，由「阿財」與甲○○到台中市○○路與健行路口，販賣
    約二錢重之海洛因予乙○○（由檢察官另案偵辦）。（二）、九十年九月一日二
    十一時至二十二時間，「阿財」與甲○○一同前往台中市○○區○○路與文昌四
    巷路口，販賣海洛因約二錢重與乙○○。（三）、九十年九月二日二十一時至二
    十二時，甲○○在台中市○○區○○路與文昌四巷路口，亦販賣約二錢重海洛因
    與乙○○。（四）、於九十年九月三日二十一時至二十二時，甲○○在台中市○
    區○○路與西屯路口，再販賣海洛因約二錢重與乙○○。（五）、九十年九月五
    日零時十分許，甲○○在台中市○區○○路與西屯路口，已約妥要販賣（含袋重
    ）二包約七點三公克予乙○○。
二、嗣甲○○於九十年九月五日零時十分許，在台中市○區○○路與西屯路口，前來
    交易時，經乙○○帶同警察埋伏予以當場逮捕，並扣得其所有之海洛因二包共重
    七點三公克，因而查獲上情。
三、案經台中市警察局移送臺灣臺中地方法院檢察署檢察官偵查起訴。
    理  由
一、訊據被告甲○○對有於九十年九月五日零時十分許，在台中市○區○○路與西屯
    路口，為警逮捕，並扣得其所有之海洛因二包共重七點三公克之事實直承不諱。
    惟否認有販賣第一級毒品之犯行，辯稱：伊曾向乙○○購買手機，當天伊是拿手
    機的錢要去給乙○○，伊到達時即為警方逮捕，身上的海洛因是其自己在施用的
    等語。另證人乙○○於本院審理中亦附合證稱九十年九月五日被告為警查獲時，
    伊確是要去拿手機的錢，伊並無向甲○○購買毒品海洛因云云。惟查：
二、案重初供，本件證人乙○○於九十年九月五日警訊時即供稱：「我都是連絡朋友
    『阿財』向甲○○購買」、「第一次海洛因二錢約七點六公克是在八月三十一日
    二十二時間，在西屯路與健行路口，由『阿財』介紹甲○○認識，說以後都由甲
    ○○買賣。第二次是海洛因二錢，在九月一日二十一至二十二時間，在北屯區○
    ○路與文昌四巷口附近，由『阿財』與甲○○一起來交易。第三次也是海洛因二
    錢，在九月二日二十一至二十二時間，在北屯區○○路與文昌四巷口附近，由甲
    ○○一個人來交易。第四次也是海洛因二錢，在九月三日二十一至二十二時間，
    在西屯路與健行路口，由甲○○一個人來交易。第五次就是今天二十四時許在同
    地點西屯路與健行路口，為警當場查獲甲○○攜帶二錢約七點三公克海洛因毒品
    」、「我每次向他購買二錢都是新台幣二萬元」、「我們到達約定地點，一見面
    就一手交錢一手交貨，各自離開」、「我與甲○○無糾紛或仇怨」。而被告亦於
    九十年九月五日於警訊時供稱：「：這些物品都是我所持有，是綽號『阿財』之
    男子交給我要到健行路與西屯路口販賣給一不知名之男子並向該男子收取新台幣
    二萬元」、「該乙○○就是『阿財』要我送毒品給他的人無誤」、「我是從民國
    九十年八月三十一日開始送毒品給乙○○：：都是『阿財』要我送毒品給乙○○
    的，連被查獲這次總共五次」、「因我無錢購買海洛因吸食，『阿財』就無償提
    供海洛因毒品供我吸食要我幫他運送毒品給乙○○」。證人乙○○就其長期向被
    告購買第一級毒品之經過已供承甚詳，且與被告為警查獲之事實相符。
三、再本件係警方接獲線報，於九十年九月五日零時十分許在台中市○區○○路與西
    屯路口盤查，而被告見狀逃逸經警方追捕而被查獲，並當場查獲被告持有海洛因
    毒品二包共重七點三公克，此並有台中市警察局刑警隊臨場檢查紀錄表一紙在卷
    可憑，且為被告所不爭執，核亦與事實相符。而被告所辯九十年九月五日零時十
    分許，在台中市○區○○路與西屯路口被查獲時，伊是要去還其欠乙○○手機的
    錢等情，經本院隔離訊問被告與證人乙○○二人，其等就購買金額被告稱是四千
    元，乙○○則稱是六千元。購機地點被告稱是在本件被查獲之健行路與西屯路口
    ，乙○○則稱是在四張犁昌平路。如何約定交還款，被告稱是乙○○打電話約他
    的，乙○○則稱其是打電話給綽號「阿財」不知為何被告會出現等情。所答均不
    相同，足見被告所辯及證人乙○○之證述顯為事後卸責迴護之詞，為無可採。
四、被告為警查獲時所扣得持有之毒品二包，經送鑑定結果均係第一級毒品海洛因，
    純度百分之三十六點九二，純質淨重二．四七公克，有法務部調查局編號000
    000000號鑑定通知書一紙可稽。
五、末查，依毒品危害防制條例第四條第一項規定，販賣第一級毒品者，處死刑或無
    期徒刑，處無期徒刑者，得併科新台幣一千萬元以下罰金，而本件被告與綽號「
    阿財」係屬認識之朋友，被告亦供承：「係因無錢購買海洛因吸食，『阿財』就
    無償提供海洛因毒品供我吸食要我幫他運送毒品給乙○○」，顯見被告係以無償
    取得海洛因吸食為代價，為意圖營利，而為前揭販賣海洛因營利行為至為明確，
    其犯行，應堪以認定。
六、按海洛因業經毒品危害防制條例第二條明定為毒品，被告意圖牟利而販賣，核其
    所為係犯毒品危害防制條例第四條第一項販賣第一級毒品罪。其販賣前持有第一
    級毒品之低度行為，為其販賣第一級毒品之高度行為所吸收，不另論罪。被告與
    「阿財」二人間就所犯上開犯行，有犯意之聯絡及行為之分擔，為共同正犯。被
    告先後數次販賣第一級毒品之犯行，時間緊接，犯罪構成要件相同，顯係基於概
    括犯意而為之，為連續犯，應論以連續販賣第一級毒品罪，而因本罪之法定本刑
    為無期徒刑或死刑，故依刑法第六十四條之規定不得加重。然因本件被告每次販
    賣海洛因金額僅二萬元，而販賣對象為一人，販賣之海洛因數量非鉅，倘科以其
    法定最低度之刑，猶嫌過重，本院衡其犯罪情狀，認為若科處無期徒刑，在客觀
    上足以引起一般人同情，故爰依刑法第五十九條規定，酌量減輕其刑。爰審酌被
    告之素行，及其販賣毒品，足以使購買施用者導致精神障礙與性格異常，甚至造
    成人民生命健康受損之危險以及成癮性，其戕害國人身體健康，且有危害社會安
    全之虞，惟念其因一時貪慾致罹刑章，及其販賣之次數及數量非鉅、所得利益、
    犯後仍試圖矯飾之態度等一切情狀，量處如主文所示之刑，以資懲儆。扣案之海
    洛因，淨重六點六八公克，（原扣案共七點三公克，嗣經送鑑定餘淨重六點六八
    公克），係查獲之毒品，應依毒品危害防制條例第十八條第一項前段規定沒收銷
    燬之。
據上論斷，應依刑事訴訟法第二百九十九條第一項前段，毒品危害防制條例第四條第
一項、第十八條第一項，刑法第十一條前段、第五十六條、第五十九條，判決如主文
。
中      華      民      國    九十一    年      四      月    十七    日
                                    台灣台中地方法院刑事第二庭
                                        法  官  柯崑輝
右正本證明與原本無異。
如不服本判決，應於判決送達後十日內向本院提出上訴狀，上訴於臺灣高等法院臺中
分院( 須附繕本 )。
                                        書記官
中      華      民      國    九十一    年      四      月    十七    日
附錄法條：
毒品危害防制條例第四條第一項
製造、運輸、販賣第一級毒品者，處死刑或無期徒刑：處無期徒刑者，得併科新臺幣
一千萬元以下罰金。
